【裁判字號】    97,訴,2868
【裁判日期】    980210
【裁判案由】    搶奪等
【裁判全文】
臺灣板橋地方法院刑事判決              97年度訴字第2868號
公  訴  人  臺灣板橋地方法院檢察署檢察官
被      告  乙○○
                    國民
                    （現在臺灣桃園女子監獄執行中）
上列被告因竊盜案件，經檢察官提起公訴（96年度偵字第22837
號、第22838 號），被告於準備程序中就被訴事實為有罪之陳述
，經本院合議庭裁定由受命法官獨任進行簡式審判程序，並判決
如下：
    主      文
乙○○共同犯竊盜罪，累犯，處有期徒刑伍月，如易科罰金，以
新臺幣壹仟元折算壹日。
    事      實
一、乙○○前於民國90年間，因違反毒品危害防制條例案件，經
    臺灣臺北地方法院以91年訴字第180 號判處應執行有期徒刑
    10月確定，於93年12月3 日縮刑期滿執行完畢；再於94年間
    ，因違反毒品危害防制條例案件，經本院以94年度簡字第55
    44號判處有期徒刑6 月確定，於95年5 月24日易科罰金執行
    完畢；復於95年間，因違反毒品危害防制條例案件，經臺灣
    臺北地方院以95年度易字第1827號判處應執行有期徒刑9 月
    確定，於96年4 月26日易科罰金執行完畢。詎猶不知悔改，
    與丁○○（另經本院判決）共同意圖為自己不法之所有，並
    基於竊盜之犯意聯絡，由乙○○於96年7 月25日上午10時58
    分許，騎乘機車搭載丁○○前往丙○○址設臺北縣新店市○○街56巷8 弄1 號5 樓住處，由乙○○在該址1 樓等待、接
    應，丁○○則持其單獨自丙○○處搶得之住宅鑰匙，開啟門
    鎖進入上開住宅內（侵入住居部分未據告訴），徒手竊取甲○○所有之皮夾1 只、銀項鍊及耳環1 組、小藥袋（內含學
    生證、身分證、悠遊卡、健保卡、郵局提款卡各1 張）及現
    金新臺幣2,000 元。嗣於同年月27日下午6 時許，丁○○持
    其自丙○○處搶得之禮券，偕同乙○○前往阿瘦皮鞋中和店
    選購鞋類，始為警查獲，並循線查悉上情。
二、案經被害人甲○○訴由臺北縣政府警察局中和分局報請臺灣
    板橋地方法院檢察署檢察官偵查起訴。
    理      由
一、按案件由犯罪地或被告之住所、居所或所在地之法院管轄，
    刑事訴訟法第5 條定有明文。而定管轄權之有無，以起訴時
    為準，所謂起訴時，係以該案件繫屬於法院時為準。又數人
    共犯一罪或數罪為相牽連案件，得合併由其中一同級法院管
    轄，故牽連管轄法院對其中一共犯有固有管轄權，即對其他
    共犯取得牽連管轄權，此觀刑事訴訟法第6 條第1 項、第7
    條第1 款規定自明。經查，本案係於97年6 月27日繫屬於本
    院，有本院收狀戳可稽。該時被告乙○○之住所地在臺北市
    文山區○○路○ 段46巷82號2 樓，所在地為臺灣桃園女子監
    獄，有個人基本資料查詢結果、臺灣高等法院被告前案紀錄
    表可稽，均非本院轄區。另其涉犯之竊盜案件，犯罪地在臺
    北縣新店市○○街56巷8 弄1 號5 樓，亦非本院轄區。被告
    乙○○又未陳報本院轄區內其他居所，是本院對之並無固有
    管轄權。惟公訴人就被告乙○○與同案被告丁○○涉嫌共犯
    竊盜之相牽連案件合併偵查起訴，而同案被告丁○○居所地
    為臺北縣中和市○○街58號4 樓，本院對之有固有管轄權，
    揆諸前開說明，本院因此對原無管轄權之本案被告乙○○被
    訴竊盜案件取得管轄權，合先敘明。
二、本案被告所犯係死刑、無期徒刑、最輕本刑為3 年以上有期
    徒刑以外之罪，其於準備程序中就前揭被訴事實為有罪之陳
    述，經受命法官告知簡式審判程序之旨，並聽取其與公訴人
    之意見後，本院認無不得或不宜改依簡式審判程序進行之情
    事，依刑事訴訟法第273 條之1 第1 項、第284 條之1 規定
    ，裁定本案由受命法官獨任進行簡式審判程序，合先敘明。
三、上開犯罪事實，業據被告於偵訊及本院審理時供認不諱，核
    與同案被告丁○○於警詢、偵訊及本院審理時供述、證人丙○○、甲○○於警詢時證述之情節相符，足徵被告任意性之
    自白與事實相符，應堪採信。本案事證已臻明確，應依法論
    科。
四、核被告所為，係犯刑法第320 條第1 項之竊盜罪。被告與同
    案被告丁○○間，有犯意聯絡及行為分擔，應論以共同正犯
    。又被告前於90年間，因違反毒品危害防制條例案件，經臺
    灣臺北地方法院以91年訴字第180 號判處應執行有期徒刑10
    月確定，於93年12月3 日縮刑期滿執行完畢；再於94年間，
    因違反毒品危害防制條例案件，經本院以94年度簡字第5544
    號判處有期徒刑6 月確定，於95年5 月24日易科罰金執行完
    畢；復於95年間，因違反毒品危害防制條例案件，經臺灣臺
    北地方院以95年度易字第1827號判處應執行有期徒刑9 月確
    定，於96年4 月26日易科罰金執行完畢等情，有臺灣高等法
    院被告前案紀錄表1 份在卷可稽。其於受有期徒刑之執行完
    畢，5 年以內故意再犯本案有期徒刑以上之罪，為累犯，應
    依刑法第47條第1 項之規定加重其刑。爰審酌被告之素行、
    犯罪之動機、目的、手段、方法、共犯情節、對社會治安、
    告訴人所生危害、所得不法利益及犯後之態度等一切情狀，
    量處如主文所示之刑。並審酌本案犯罪情節，及被告係國中
    肄業，無業，家境小康等情狀（警詢筆錄受詢問人欄參照）
    ，諭知如易科罰金，以新臺幣1,000 元折算1 日之折算標準
    ，以示懲儆。
據上論斷，應依刑事訴訟法第273 條之1 第1 項、第299 條第1
項前段，刑法第28條、第320 條第1 項、第47條第1 項、第41條
第1 項前段，刑法施行法第1 條之1 第1 項、第2 項前段，判決
如主文。
本案經檢察官靳開聖到庭執行職務。
中    華    民    國    98    年    2     月    10    日
                  刑事第四庭    法  官  謝梨敏
以上正本證明與原本無異
如不服本判決應於送達後10日內向本院提出上訴狀
                                書記官  翁子婷
中    華    民    國    98    年    2     月    10    日
附錄本案論罪科刑法條全文：
中華民國刑法第320條
意圖為自己或第三人不法之所有，而竊取他人之動產者，為竊盜
罪，處5 年以下有期徒刑、拘役或5 百元以下罰金。
意圖為自己或第三人不法之利益，而竊佔他人之不動產者，依前
項之規定處斷。
前二項之未遂犯罰之。


司法院資訊處製作；財團法人民間司法改革基金會備份。
